臺灣臺北地方法院簡易民事判決
111年度北簡字第13275號
原      告  中國信託商業銀行股份有限公司


法定代理人  利明献  
訴訟代理人  陳珮瑛  
被      告  施權軒（原名施永權）


上列當事人間請求給付簽帳卡消費款等事件，本院於民國一百一
十一年十月五日言詞辯論終結，判決如下︰
    主    文
被告應給付原告新臺幣參拾肆萬肆仟伍佰玖拾捌元，及如附表所
示之利息。
訴訟費用新臺幣參仟柒佰伍拾元由被告負擔。
本判決得假執行。
    事    實
甲、原告方面：
一、聲明：如主文第一項所示。
二、陳述略稱：
  ㈠緣被告施權軒（原名施永權）於民國一百零五年八月三十日
    與原告成立信用卡使用契約，領用卡號0000000000000000號
    之VISA信用卡使用，依約被告即得於特約商店記帳消費，並
    於當期繳款截止日前繳款，如未依約繳款原告最高得以年息
    百分之十五計算循環利息。
　㈡被告復於一百零八年十一月二十八日經由電子授權驗證（IP
    資訊：110.28.42.100）向原告借款新臺幣（下同）二十一
    萬三千八百六十六元，約定自一百零八年十一月二十八日起
    分期清償，原告於當日將該筆款項撥入被告指定安泰商業銀
    行股份有限公司中崙分行帳戶（帳號：00000000000000）及
    台新商業銀行股份有限公司帳戶（帳號：00000000000000）
    ，利息採機動利率計付，並約定如有停止付款或拒絕承兌或
    付款者，或任何一宗債務不依約清償本金或付息者，債務視
    為全部到期。  
　㈢被告另於一百零八年十一月二十八日經由電子授權驗證（IP
    資訊：110.28.42.100）向原告借款七萬元，約定自一百零
    八年十一月二十八日起分期清償，原告於當日將該筆款項撥
    入被告指定其於原告公司帳戶（帳號：000000000000），利
    息採機動利率計付，並約定如有停止付款或拒絕承兌或付款
    者，或任何一宗債務不依約清償本金或付息者，債務視為全
    部到期。  
　㈣被告再於一百一十年三月十七日經由電子授權驗證（IP資訊
    ：36.230.15.83）向原告借款四萬元，約定自一百一十年三
    月十七日起分期清償，原告於當日將該筆款項撥入被告指定
    其於原告公司帳戶（帳號：000000000000），利息採機動利
    率計付，並約定如有停止付款或拒絕承兌或付款者，或任何
    一宗債務不依約清償本金或付息者，債務視為全部到期。  
     
　㈤詎料被告未依約繳款，信用卡部分截至一百一十一年二月五
    日止，累積消費記帳五萬五千二百九十二元（其中五萬四千
    六百二十七元為消費款、六百四十二元為循環利息、二十三
    元為其他費用），及本金部分自一百一十一年二月六日起至
    清償日止，按年息百分之十五計算之利息未為給付；第一筆
    借款部分截至一百一十一年三月二十八日止，尚欠十九萬零
    九百九十二元（其中十七萬八千五百二十五元為借款、一萬
    二千四百六十七元為利息），及其中本金部分自一百一十一
    年三月二十九日起至清償日止，按年息百分之九點九九計算
    之利息未為給付；第二筆借款部分截至一百一十一年三月二
    十八日止，尚欠六萬二千五百五十六元（其中五萬八千四百
    二十三元為借款、四千一百三十三元為利息），及其中本金
    部分自一百一十一年三月二十九日起至清償日止，按年息百
    分之九點九九計算之利息未為給付；第三筆借款部分截至一
    百一十一年三月二十八日止，尚欠三萬五千七百五十八元（
    其中三萬四千一百三十二元為借款、一千六百二十六元為利
    息），及其中本金部分自一百一十一年三月二十九日起至清
    償日止，按年息百分之九點九九計算之利息未為給付，依雙
    方約定喪失期限利益，全部債務視為到期，爰依消費借貸之
    法律關係提起本件訴訟。
三、證據：提出信用卡申請書影本一件、信用卡約定條款影本一
    件、持卡人計息查詢一件、繳款利息減免查詢一件、客戶消
    費明細表一疊、個人信用貸款申請書影本三件、被告身分證
    件影本二件、個人信用貸款約定書影本三件、撥款資訊三件
    、個人信用貸款代償委託書影本一件、無擔保利率條件變更
    同意書（數位申請）影本一件、無擔保利率條件變更申請約
    定條款影本一件、放款帳戶利率查詢三件、放款帳戶還款交
    易明細三件、信封影本一件及被告戶籍謄本一件為證。
乙、被告方面：被告未於言詞辯論期日到場，亦未提出書狀作何
    聲明或陳述。
    理    由
一、程序方面：
  ㈠依原告所提信用卡約定條款第二十八條、個人信用貸款約定
    書第十條第二項之約定，兩造合意以臺灣臺北地方法院為第
    一審管轄法院，故本院對本事件具有管轄權。
  ㈡按不變更訴訟標的，而補充或更正事實上或法律上之陳述者
    ，非為訴之變更或追加，民事訴訟法第二百五十六條定有明
    文，此項規定於簡易訴訟程序適用之（民事訴訟法第四百三
    十六條第二項參照）。經查，本件原告起訴狀中附表部分漏
    載利息截止日，嗣於一百一十一年十月五日言詞辯論期日當
    庭補充附表利息截止日為「至清償日止」，核屬更正法律上
    之陳述，參酌前揭規定，程序並無不合，應予准許。
  ㈢本件被告經合法通知未於言詞辯論期日到場，核無民事訴訟 
    法第三百八十六條所列各款情形，應依職權由原告一造辯論
     而為判決。
二、原告主張之事實，已據其提出信用卡申請書影本一件、信用
    卡約定條款影本一件、持卡人計息查詢一件、繳款利息減免
    查詢一件、客戶消費明細表一疊、個人信用貸款申請書影本
    三件、被告身分證件影本二件、個人信用貸款約定書影本三
    件、撥款資訊三件、個人信用貸款代償委託書影本一件、無
    擔保利率條件變更同意書（數位申請）影本一件、無擔保利
    率條件變更申請約定條款影本一件、放款帳戶利率查詢三件
    、放款帳戶還款交易明細三件、信封影本一件及被告戶籍謄
    本一件為證，被告未到庭爭執，亦未提出書狀做任何聲明或
    陳述，堪認原告主張為真實。
三、從而，原告本於消費借貸法律關係，請求被告給付三十四萬
    四千五百九十八元及如主文第一項所示之利息，為有理由，
    應予准許。
四、本件係就民事訴訟法第四百二十七條第一項訴訟適用簡易程
    序所為被告敗訴之判決，依同法第三百八十九條第一項第三
    款規定，應依職權宣告假執行。
五、本件訴訟費用額，依後附計算書確定如主文所示金額。
六、據上論結，原告之訴為有理由，依民事訴訟法第四百三十三
    條之三、第七十八條，判決如主文。
中　　華　　民　　國　　111 　年　　10　　月　　19　　日
                              臺北簡易庭
                              法      官  文衍正
以上正本係照原本作成。
如對本判決不服，須於判決送達後二十日內向本庭（臺北市重慶
南路一段一百二十六巷一號）提出上訴狀。（須按他造當事人之
人數附繕本）。如委任律師提起上訴者，應一併繳納上訴審裁判
費。
中　　華　　民　　國　　111 　年　　10　　月　　19　　日
                              書  記  官  高秋芬
訴訟費用計算書：
項        目             金  額（新臺幣）        備  註 
第一審裁判費　　           3,750元
合　　　　計　　     　    3,750元 

附表：
產品 請求金額 （新臺幣） 計息本金（新臺幣） 年利率（％） 利息起算至截止日          （民國） 信用卡 55,292元 54,627元 15 111年2月6日起至清償日止 小額信貸 190,992元 178,525元 9.99 111年3月29日起至清償日止 小額信貸 62,556元 58,423元 9.99 111年3月29日起至清償日止 小額信貸 35,758元 34,132元 9.99 111年3月29日起至清償日止